# 分阶段收款销售设备的账务处理

提问人：gulgdx 时间：2023-07-26 18:46:17
请教陈老师：
A公司从事设备生产与销售，设备需要A公司进行安装调试。A公司与客户合约定，A公司将设备交给客户签收时开具100%增值税专用发票，客户在收到发票后 60 天内付款90%，另外的10%尾款作为质保金（在安装调试合格之后开始计算质保期）。假设安装调试不构成单项履约义务，A公司需要在安装调试完毕才能确认设备销售收入。
在A公司在客户签收设备并开出发100%发票的当期：
1 、客户需要支付的90%价款是否属于无条件收款权，从而需要确认90%价款的应收账款、合同负债及应交增值税。同时确认剩余已开票10%价款部分的应收账款和应交增值税。
2 、如果只能确认已开票应缴纳的增值税款金额，是借应收账款还是合同资产？

回答人：chenyiwei
1 、由于开票时点早于收入确认时点，故理论上；（ 1 ）对于截至开票时点已有权收款的90%金额按含税金额确认应收账款，同时确认合同负债（不含税）和应交增值税（销项），实务中也有直到收到款项后才处理，不同时挂账应收账款和合同负债的情况；（ 2 ）对于10%质保金部分，因为尚未到合同约定收款时点，对应的收入也尚未确认，故仅就增值税销项税额部分确认应收账款和应交税费，就10%部分对应的不含税金额不做账务处理。
2 、如果只能确认已开票应缴纳的增值税款金额（即上述10%部分），因为并不是无条件收款权利，所以对应还是确认合同资产。